hr-HR: Materijal zakovice: Aluminij; Kompozitni materijal; Najlon; Plastika; Guma; Čelik; Termoplastični poliuretan (TPU); Ostalo
zh-TW: 螺栓材質: 鋁製; 複合材料; 尼龍; 塑膠; 橡膠; 鋼製; 熱塑性聚氨酯 (TPU); 其他
bg-BG: Материал на шиповете: Алуминий; Композит; Найлон; Пластмаса; Гума; Стомана; Thermoplastic polyurethane (TPU); Друго
fr: Matériau des goujons: Aluminium; Composite; Nylon; Plastique; Caoutchouc; Acier; Polyuréthane thermoplastique (TPU); Autre
lt-LT: Smaigų medžiaga: Aliuminis; Kompozitas; Nailonas; Plastikas; Guma; Plienas; Termoplastinis poliuretanas (TPU); Kita
vi: Vật liệu đinh tán: Nhôm; Composite; Nylon; Nhựa; Cao su; Thép; Polyurethane nhiệt dẻo (TPU); Khác
pt-PT: Material dos pitões: Alumínio; Composto; Nylon; Plástico; Borracha; Aço; Poliuretano termoplástico (TPU); Outro
nb: Materiale i knott: Aluminium; Kompositt; Nylon; Plast; Gummi; Stål; Termoplastisk polyuretan (TPU); Annet
en: Stud material: Aluminum; Composite; Nylon; Plastic; Rubber; Steel; Thermoplastic polyurethane (TPU); Other
sk-SK: Materiál klinca: Hliník; Kompozit; Nylon; Plast; Guma; Oceľ; Termoplastický polyuretán (TPU); Iné
pl: Materiał kołka: Aluminium; Kompozyt; Nylon; Plastik; Guma; Stal; Poliuretan termoplastyczny (TPU); Inny
pt-BR: Material dos pinos: Alumínio; Composto; Nylon; Plástico; Borracha; Aço; Poliuretano termoplástico (TPU); Outros
ko: 스터드  소재: 알루미늄; 복합재; 나일론; 플라스틱; 고무; 강철; 열가소성 폴리우레탄(TPU); 기타
da: Materiale i knopper: Aluminium; Komposit; Nylon; Plast; Gummi; Stål; Termoplastisk polyurethan (TPU); Andet
de: Stollenmaterial: Aluminium; Verbundwerkstoff; Nylon; Kunststoff; Gummi; Stahl; Thermoplastisches Polyurethan (TPU); Sonstige
sv: Material för dubb: Aluminium; Komposit; Nylon; Plast; Gummi; Stål; Termoplastisk polyuretan (TPU); Övrigt
zh-CN: 鞋钉材质: 铝; 复合材料; 尼龙; 塑料; 橡胶; 钢; 热塑性聚氨酯 (TPU); 其他
tr: Krampon/çivi malzemesi: Alüminyum; Kompozit; Naylon; Plastik; Kauçuk; Çelik; Termoplastik poliüretan (TPU); Diğer
ja: スタッド素材: アルミニウム; コンポジット; ナイロン; プラスチック; ラバー; スチール; 熱可塑性ポリウレタン (TPU); その他
cs: Materiál hřebu: Hliník; Kompozit; Nylon; Plast; Guma; Ocel; Termoplastický polyuretan (TPU); Jiné
hu: Szegecs anyaga: Alumínium; Kompozit; Nejlon; Műanyag; Gumi; Acél; Hőre lágyuló poliuretán (TPU); Egyéb
ru: Материал шпильки: Алюминий; Композитный материал; Нейлон; Пластик; Резина; Сталь; Термопластичный полиуретан (ТПУ); Другое
sl-SI: Material čepov: Aluminij; Kompozit; Najlon; Plastika; Guma; Jeklo; Thermoplastic polyurethane (TPU); Drugo
fi: Nastojen materiaali: Alumiini; Komposiitti; Nailon; Muovi; Kumi; Teräs; Termoplastinen polyuretaani (TPU); Muu
es: Material del taco: Aluminio; Compuesto; Nailon; Plástico; Goma; Acero; Poliuretano termoplástico (TPU); Otro
th: วัสดุของปุ่มสตั๊ด: อะลูมิเนียม; คอมโพสิต; ไนลอน; พลาสติก; ยาง; เหล็ก; โพลิยูรีเทนเทอร์โมพลาสติก (TPU); อื่นๆ
nl: Noppenmateriaal: Aluminium; Composiet; Nylon; Plastic; Rubber; Staal; Thermoplastisch polyurethaan (TPU); Overig
el: Υλικό καρφιών: Αλουμίνιο; Σύνθετο; Νάιλον; Πλαστικό; Καουτσούκ; Ατσάλι; Θερμοπλαστική πολυουρεθάνη (TPU); Άλλο
ro-RO: Material al crampoanelor: Aluminiu; Compozit; Nailon; Plastic; Cauciuc; Oțel; Thermoplastic polyurethane (TPU); Altele
it: Materiale della borchia: Alluminio; Composito; Nylon; Plastica; Gomma; Acciaio; Poliuretano termoplastico (TPU); Altro